臺灣士林地方法院刑事判決　　　　　　　　　　　　　九十一年度易緝字第五八號
　　公　訴　人　臺灣士林地方法院檢察署檢察官
　　被　　　告　乙○○
右列被告因違反保護令案件，經檢察官聲請簡易判決處刑（八十九年度偵字第九六○
三號），及移送併案審理（九十年度偵字第一五一二號），因本院認不得逕為簡易判
決處刑（八十九年度簡字第一二五七號），經改採通常程序審理並判決如左：
    主  文
乙○○違反法院依家庭暴力防治法第十三條所為禁止直接騷擾行為、遠離住所之裁定
，處拘役參拾日，如易科罰金以佰元折算壹日。
    事  實
一、乙○○與甲○○係配偶關係，為家庭暴力防治法第三條第一款所定之家庭成員關
    係，於民國八十九年七月三十一日經本院依家庭暴力防治法第十三條規定，以八
    十九年度暫家護字第三八號裁定核發民事暫時保護令，裁定令乙○○不得直接或
    間接對於甲○○為騷擾行為，且應最少遠離甲○○台北市○○區○○街三十號三
    樓住所至少一百公尺。乙○○於八十九年九月三日下午一時三十分許至台北市○
    ○路四○二巷十五號磺溪嶺餐廳找甲○○，當時其尚未收受上揭民事暫時保護令
    ，經甲○○通知警員到場，由警員江清泉提示上揭民事暫時保護令並告知乙○○
    內容後，乙○○即離去。詎其既知法院已依家庭暴力防治法第十三條裁定有上揭
    民事暫時保護令禁止其直接騷擾甲○○並應遠離住所，竟於八十九年九月十八日
    晚上十時許，前往甲○○台北市○○區○○街三十號三樓住所外，侵入一百公尺
    距離之範圍內，大吵大鬧直接騷擾甲○○，違反上開民事暫時保護令之內容。
二、案經台北市政府警察局士林分局報請臺灣士林地方法院檢察署檢察官偵查後聲請
    簡易判決處刑，本院改依通常程序審理。
    理  由
一、訊據被告乙○○否認有前開所列違反民事暫時保護令之行為，辯稱：伊不知道保
    護令，伊八十九年九月十八日沒有去小東街，對於警員江清泉在偵查中所陳，伊
    不否認，但那是紙上談兵，伊沒有違法云云。經查：被告有上揭違反民事暫時保
    護令之行為，業據證人即被害人甲○○到庭證述稽詳，並有台北市政府警察局士
    林分局員警工作記錄簿影本在卷可稽。又被告前經本院於八十九年七月三十一日
    裁定禁止直接對甲○○為騷擾行為，且應最少遠離甲○○台北市○○區○○街三
    十號三樓住所至少一百公尺，有本院八十九年度暫家護字第三八號裁定之民事暫
    時保護令一件附卷可稽，且被告於八十九年九月三日經警員江清泉提示保護令並
    解說內容等情，業據證人江清泉在偵查中陳述甚明，足認被告在同年月十八日再
    去小東街找甲○○時，係明知保護令內容而故意違反。是被告所辯，不足採信，
    本件事證明確，被告犯行應堪認定，應予依法論科。
二、被告乙○○與被害人甲○○二人係配偶關係，為家庭暴力防治法第三條第一款所
    定之家庭成員，前經本院裁定禁止被告直接騷擾行為及遠離住居所，被告違反本
    院上開裁定內容，係犯家庭暴力防治法第五十條第二款、第四款之違反保護令罪
    。查被告於八十九年九月十八日所為違反保護令之行為，雖一次違反上開裁定所
    禁止之數款行為，然因其行為係違反「同一保護令」上所禁止之數款行為，故仍
    只論以一違反保護令罪。又檢察官移送併案審理部份，事實上已經列載於起訴書
    之犯罪事實內，為起訴效力所及，本院自應併予審理。爰審酌被告之犯罪目的、
    動機，對被害人所造成之危害程度、犯後態度等一切情狀，量處如主文所示之刑
    。按中華民國刑法第四十一條業於中華民國九十年一月十日公布修正，並於同年
    一月十二日生效，該條第一項規定：「犯最重本刑為五年以下有期徒刑以下之刑
    之罪，而受六個月以下有期徒刑或拘役之宣告，因身體、教育、職業、家庭之關
    係或其他正當事由，執行顯有困難者，得以一元以上三元以下折算一日，易科罰
    金。但確因不執行所宣告之刑，難收矯正之效，或難以維持法秩序者，不在此限
    。」其第二項規定「併合處罰之數罪，均有前項情形，其應執行之刑逾六月者，
    亦同。」查本件被告犯罪後，上開法律既有變更，但對被告不生影響，自應依刑
    法第二條第一項前段規定適用裁判時之刑法第四十一條第一項前段之規定，並諭
    知易科罰金之折算標準。
據上論斷，應依刑事訴訟法第四百五十二條、第二百九十九條第一項前段，家庭暴力
防治法第五十條第二、四款，刑法第十一條前段、第二條第一項前段、第四十一條第
一項前段，罰金罰鍰提高標準條例第二條，判決如主文。
本案經檢察官陳家美到庭執行職務。
中      華      民      國      九十一      年    十一    月    廿一    日
                                  臺灣士林地方法院刑事第一庭
                                      法  官  高  愈  杰
右正本証明與原本無異。
如不服本判決，應於判決送達後十日內，向本院提出上訴狀。
                                      書記官  蘇  彥  宇
中      華      民      國      九十一      年    十一    月    廿一    日
附錄本案論罪科刑法條全文：
家庭暴力防治法第五十條第二款、第四款：
違反法院第十三條、第十五條所為之下列裁定者，為本法所稱之違反保護令罪，處三
年以下有期徒刑、拘役或科或併科新台幣十萬元以下罰金：
一、禁止實施家庭暴力行為。
二、禁止直接或間接騷擾、接觸、通話或其他連絡行為。
三、命遷出住居所。
四、遠離住居所、工作場所、學校或其他特定場所。
五、命完成加害人處遇計劃：戒癮治療、精神治療、心理輔導或其他治療、輔導。
